臺灣嘉義地方法院刑事判決　　　　　　　　　　　　九十一年度交易字第一二九號
　　公　訴　人　臺灣嘉義地方法院檢察署檢察官
　　被　　　告　甲○○
右列被告因過失致死案件，經檢察官提起公訴（九十一年度偵字第三五五○號）及移
送併辦（九十一年度偵字第四○二七號），本院判決如左：
    主  文
甲○○因過失致人於死，處有期徒刑壹年陸月。
    事  實
一、甲○○於民國九十一年五月十三日晚上十一時四十五分許，駕駛車號ＴＪ—九一
    七九號自小客車，沿台一線公路嘉義縣民雄路段由南向北行駛，於行經嘉義縣民
    雄鄉○○路○段二三二號前，原應注意該路段之行車速度，不得超過時速六○公
    里，及行經無號誌之交岔路口，應減速慢行，作隨時停車之準備。而當時天候晴
    、路面乾燥無缺陷、無障礙物、視距良好，雖夜間無照明，惟無不能注意之情事
    ，竟疏未注意，貿然以一百五十公里之時速前進。適駱健玄駕駛車號ＺＡＦ—二
    七二號輕型機車附載陳俊銘，橫向穿越上開道路，甲○○因煞停不及，撞及駱健
    玄駕駛之上開機車，致駱健玄及陳俊銘均因頭部外傷併顱內出血當場死亡。甲○
    ○於肇事後，未被有偵查犯罪職權之公務員發覺前，向警員坦承其駕車肇事，並
    依法接受裁判。
二、案經被害人駱健玄之父丁○○、陳俊銘之父乙○○訴由嘉義縣警察局民雄分局報
    由臺灣嘉義地方法院檢察署檢察官偵查起訴。
    理  由
一、訊據被告甲○○就於上揭時、地，駕駛車號ＴＪ—九一七九號自小客車，撞及駱
    健玄所駕駛車號ＺＡＦ—二七二號輕型機車，致駱健玄及陳俊銘死亡之事實，於
    偵、審中自白不諱，核與告訴人丁○○、乙○○指訴之情節相符，並有道路交通
    事故調查報告表、交通事故現場照片十五幀（其中十幀附於本院卷）在卷可資佐
    證。又被害人駱健玄及陳俊銘受有頭部外傷併顱內出血當場死亡，業經臺灣嘉義
    地方法院檢察署檢察官督同法醫師相驗明確，有勘驗筆錄、相驗屍體證明書、驗
    斷書、相驗照片十八幀等在卷可按。
二、按行車速度，依標誌或標線之規定，又行經無號誌之交岔路口，應減速慢行，作
    隨時停車之準備。道路交通安全規則第九十三條第一項第三款定有明文。被告自
    承領有駕駛執照，駕駛自小客車，自應注意上述道路交通安全規定。而依卷附道
    路交通事故調查報告表之記載，當時天候晴、路面乾燥無缺陷、無障礙物、視距
    良好，夜間雖無照明，但更應小心駕駛，並無使被告不能注意之情事，被告竟以
    時速一百五十公里左右超速行駛，且行經無號誌之交岔路口，未減速慢行，作隨
    時停車之準備，以致肇事，致駱健玄及陳俊銘死亡，被告應負過失責任甚明。本
    件經臺灣省嘉雲區行車事故鑑定委員會鑑定，亦認定：甲○○駕駛自小客車，
    夜間行經無號誌交岔路口，未減速反嚴重超速行駛（限速六十公里，以約一五○
    公里之車速行駛），為肇事原因。駱健玄無肇事因素。有該委員會九十一年十
    一月七日嘉鑑字第九一一二二六號鑑定意見書附本院卷可查。而駱健玄、陳俊銘
    確因本件車禍死亡，已如前述，是被告過失行為與駱健玄、陳俊銘死亡具有相當
    因果關係，被告之犯行堪以認定。
三、核被告所為，係犯刑法第二百七十六條第一項之過失致死罪。被告一過失行為致
    被害人駱健玄、陳俊銘死亡，係一行為觸犯二罪名，屬同種想像競合，應從一情
    節較重者處斷。被告於肇事後，未被有偵查犯罪職權之公務員發覺前，打電話向
    嘉義縣警察局勤務指揮中心（即電話一一○）報案，並於警員丙○○前往處理時
    ，坦承其駕車肇事，並依法接受裁判之事實，有嘉義縣警察局勤務指揮中心受理
    「一一○」報案紀錄表附於本院卷可稽，並據丙○○證述明確，（詳相驗卷第二
    十一頁），為對於未發覺之罪自首而受裁判，應減輕其刑。爰審酌被告駕駛自小
    客車在省道以時速一百五十公里左右超速行駛，嚴重缺乏尊重其他用路人生命、
    財產安全之觀念，且行經無號誌之交岔路口，仍未減速慢行，致駱健玄、陳俊銘
    死亡，過咎程度重大。且審酌其素行及犯後坦承疏失，態度尚稱良好，但迄未與
    被害人家屬達成和解，賠償損害等一切情狀，量處如主文所示之刑，資為懲儆。
四、告訴人以被告駕駛上開自小客車係以超高速行駛，且該自小客車曾改裝過，足見
    被告常用於飆車，不顧他人生命，而認為被告係構成刑法第二百七十一條第一項
    之殺人罪。惟查，依前揭道路交通事故調查報告表所附現場圖，被告之自小客車
    煞車線長達一百十二點五公尺，則被告如有未必殺人之故意，應不會於看見被害
    人駱健玄所駕駛之機車時，即踩煞車。再如被告以飆車為殺人之手段，則其本身
    亦可能因高速撞擊他車而身亡，被告應無冒此風險之理，是難認其有殺人之未必
    故意。公訴人依告訴人之告訴，認被告涉犯殺人罪嫌等語，依上說明，尚難成立
    ，應將併案部分退回檢察官另行偵辦。至告訴人請求調查被告之自小客車曾改裝
    、何處改裝、改裝費用、測速表用途等等，本院認無必要。另告訴人以被告亦構
    成刑法第一百八十五條之公共危險罪嫌云云。惟此部分未據起訴，且與前揭過失
    致死罪間，非為同一案件，自難予以審酌，附此敘明。
據上論斷，應依刑事訴訟法第二百九十九條第一項前段，刑法第二百七十六條第一項
、第五十五條、第六十二條前段，罰金罰鍰提高標準條例第一條前段，判決如主文。
本案經檢察官黃正雄到庭執行職務
中      華      民      國    九十一    年     十二     月     十八     日
                                      臺灣嘉義地方法院交通法庭
                                          法  官  張  育  彰
右正本證明與原本無異。
如不服本判決，應於判決送達後十日內向本院提出上訴狀( 應附繕本 )。
中      華      民      國    九十一    年     十二     月     十八     日
                                          書記官  林  秀  敏
附錄法條：
中華民國刑法第二百七十六條
因過失致人於死者，處二年以下有期徒刑、拘役或二千元以下罰金。
從事業務之人，因業務上之過失犯前項之罪者，處五年以下有期徒刑或拘役，得併科
三千元以下罰金。
